臺灣新北地方法院民事裁定
110年度訴字第2512號
原      告  王韋程  
訴訟代理人  劉韋廷律師
            吳品蓉律師
            彭建亮  
被      告  快易保有限公司

法定代理人  蘇柏瑞  

上列當事人間請求返還租賃房屋等事件，本院裁定如下：
    主  文
原告應於本裁定送達後五日內，繳納第一審裁判費新臺幣肆萬玖
仟肆佰壹拾壹元，逾期未繳，即駁回原告之訴。
    理  由
一、按原告之訴，有起訴不合程式或不備其他要件者，法院應以
    裁定駁回之。但其情形可以補正者，審判長應定期間先命補
    正，民事訴訟法第249條第1項第6款定有明文。又提起民事
    訴訟應依民事訴訟法第77條之13規定繳納裁判費，此為必須
    具備之程式。次按訴訟標的之價額，由法院核定；核定訴訟
    標的之價額，以起訴時之交易價額為準；無交易價額者，以
    原告就訴訟標的所有之利益為準；以一訴主張數項標的者，
    其價額合併計算之；以一訴附帶請求其孳息、損害賠償、違
    約金或費用者，不併算其價額，民事訴訟法第77條之1第1項
    、第2項、第77條之2第1項前段、第2項分別定有明文。又以
    租賃關係已經終止為原因，請求返還土地或遷讓房屋之訴，
    係以租賃物返還請求權為訴訟標的，非以租賃權為訴訟標的
    ，其訴訟標的價額應以起訴時土地或房屋之交易價額為準；
    無交易價額者，以原告就訴訟標所有之利益為準（最高法院
    107年度台抗字第117號裁定意旨參照）。而請求給付欠租金
    額與租約終止後之租賃物返還請求權、所有權返還請求權間
    ，二者訴訟標的並不相同，亦非同時存在，無主從關係，其
    價額應合併計算；至租約終止後請求相當於租金之不當得利
    部分，則屬附帶請求，不併算其價額（最高法院106 年度台
    抗字第1221號、107年度台抗字第897號裁定意旨參照）。
二、本件原告起訴未據繳納裁判費，查原告訴之聲明為：「㈠被
    告應將如附表所示之房屋（下稱系爭房屋）遷讓騰空返還予
    原告。㈡被告應給付原告新臺幣（下同）346,855元，及自起
    訴狀繕本送達被告翌日起至清償之日止，按週年利率5%計算
    之利息，並自民國110年4月30日起至返還系爭房屋之日止，
    按月給付原告48,210元暨按日給付原告1,500元。」依前開
    說明，本件訴訟標的價額應為系爭房屋於起訴時之交易價額
    ，加計原告請求之積欠租金及管理費金額核定之，不包括系
    爭房屋坐落土地價值在內，至附帶請求給付相當於租金之不
    當得利及違約金部分，則不併算其價額。又原告未陳報系爭
    房屋之交易價額資料，經本院依職權查詢與系爭房屋地點、
    屋齡相近之不動產，於起訴時相近時點之每平方公尺交易單
    價為145,000元，有內政部不動產交易實價查詢資料附卷可
    稽；而系爭房屋之建物面積合計為131.05平方公尺（計算式
    ：總面積115.44平方公尺＋陽臺面積15.61平方公尺=131.05
    平方公尺），則以上開單價計算，系爭房屋於起訴時之交易
    價額約為19,002,250元（計算式：131.05平方公尺×145,000
    元＝19,002,250元）。又系爭房屋所坐落如附表所示之土地
    （下稱系爭土地）登記面積為1,929平方公尺，原告應有部
    分為340/10000，110年度土地公告現值為每平方公尺215,51
    7元，有系爭土地登記謄本在卷可憑，則扣除坐落土地價值1
    4,134,898元（計算式：1,929平方公尺×215,517元 ×340/10
    000＝14,134,898元，元以下四捨五入），系爭房屋之交易價
    額應為4,867,352元（計算式：19,002,250元－14,134,898元
    ＝4,867,352元）。再原告主張被告於租賃契約終止前積欠之
    租金及管理費共為22,495元，是本件訴訟標的價額應核定為
    4,889,847元（計算式：4,867,352元＋22,495元＝4,889,847
    元），應徵收第一審裁判費49,411元。茲依民事訴訟法第24
    9條第1項但書之規定，限原告於收受本裁定送達5日內補繳
    ，逾期不繳，即駁回其訴，特此裁定。
三、依民事訴訟法第249條第1項但書規定，裁定如主文。
中　　華　　民　　國　　111 　年　　3 　　月　　10 　 日
                  民事第七庭    法  官  李宇銘
以上正本係照原本作成。
如不服本裁定關於核定訴訟標的價額部分，應於送達後10日內向
本院提出抗告狀，並繳納抗告費新臺幣1,000 元；其餘關於命補
繳裁判費部分，不得抗告。
中　　華　　民　　國　　111 　年　　3 　　月　　14　　日
    　　　　　　　　　　　　　　書記官  黃筱玲

　　　　
　　　　　　　　　　　　　　
附表：
編 號              土地坐落     地 目 面    積 權        利 範        圍 備      註  縣  市 鄉鎮市區   段 小  段 地  號  平方公尺   1 新北市 永和區 永利  1017  1929 340/10000   備  考         



編 號 建號 建物坐落地號 建物門牌 主要建築材料及房屋層數 建物面積 （平方公尺） 附屬建物 （平方公尺） 權利範圍 1 3284 新北市○○區○○段0000地號 新北市○○區○○路000號 鋼筋混凝土造、14層 層次面積：69.73 騎樓面積：22.11 夾層面積：23.60 陽臺：15.61  全部